lt-LT: Įtraukti nosies spaustuko priedai: Nešiojimo dėklas; Ausų kištukai; Virvelė; Nardymo vamzdelis; Laikymo dėžutė; Kita
bg-BG: Включени аксесоари за щипка за нос: Калъф за носене; Тапи за уши; Връзка за врата; Шнорхел; Кутия за съхранение; Друго
de: Im Lieferumfang enthaltenes Zubehör für Nasenclips: Trageetui; Ohrstöpsel; Umhängeband; Schnorchel; Aufbewahrungsbox; Sonstiges
pt-BR: Clipe nasal acessórios incluídos: Estojo de transporte; Tampões de ouvido; Cordão; Snorkel; Caixa de armazenamento; Outro
zh-CN: 包含鼻夹配件: 便携盒; 耳塞; 挂绳; 呼吸管; 储物盒; 其他
it: Accessori inclusi con la clip nasale: Custodia; Tappi per le orecchie; Laccetto; Boccaglio; Scatola di conservazione; Altro
ko: 코 클립 액세서리 포함: 휴대용 케이스; 귀마개; 랜야드 스트랩; 스노클; 보관함; 기타
zh-TW: 鼻夾隨附配件: 收納盒; 耳塞; 掛繩; 呼吸管; 儲物盒; 其他
fi: Mukana tulevat nenäklipsitarvikkeet: Kantokotelo; Korvatulpat; Kaulanauha; Snorkkeli; Säilytysrasia; Muu
fr: Accessoires inclus avec le pince-nez: Étui de transport; Bouchons d’oreilles; Cordon; Tuba; Boîte de rangement; Autre
hr-HR: Uključeni pribor za štipaljke za nos: Kutija za nošenje; Čepići za uši; Traka za nošenje; Disalica; Kutija za pohranu; Ostalo
tr: Dahil olan burun klipsi aksesuarları: Taşıma kılıfı; Kulak tıkaçları; Boyun askısı; Şnorkel; Saklama kutusu; Diğer
th: รวมอุปกรณ์หนีบจมูกแล้ว: เคสพกพา; ปลั๊กอุดหู; สายคล้อง; ท่อหายใจสน็อกเกิล; กล่องเก็บ; อื่นๆ
da: Medfølgende tilbehør til næseklemme: Bæreetui; Ørepropper; Halssnor; Snorkel; Opbevaringsæske; Andet
ja: ノーズクリップアクセサリー付き: キャリングケース; 耳栓; ランヤードストラップ; スノーケル; 収納ボックス; その他
nb: Neseklypeutstyr inkludert: Bæreveske; Ørepropper; Snor; Snorkel; Oppbevaringsboks; Annet
ru: Аксессуары для носового зажима: Чехол для переноски; Беруши; Ремешок; Дыхательная трубка; Коробка для хранения; Другое
sk-SK: Príslušenstvo v balení nosovej spony: Prenosné puzdro; Štuple do uší; Šnúrka; Šnorchel; Úložný box; Iné
cs: Nosní spona v balení: Pouzdro na přenášení; Špunty do uší; Šňůrka na krk; Šnorchl; Úložná krabička; Ostatní
es: Accesorios de pinza nasal incluidos: Estuche de transporte; Tapones para los oídos; Correa tipo cordón; Tubo de esnórquel; Caja de almacenamiento; Otro
vi: Phụ kiện kẹp mũi đi kèm: Hộp đựng; Nút bịt tai; Dây đeo; Ống thở; Hộp bảo quản; Khác
el: Περιλαμβάνονται αξεσουάρ κλιπ μύτης: Θήκη μεταφοράς; Ωτοασπίδες; Κορδόνι λαιμού; Αναπνευστήρας; Κουτί αποθήκευσης; Άλλο
pt-PT: Acessórios para clipe nasal incluídos: Estojo de transporte; Tampões para os ouvidos; Fita de pescoço; Tubo de respiração; Caixa de arrumação; Outro
hu: Orrcsipesztartozékok mellékelve: Hordozótok; Füldugó; Nyakpánt; Légzőcső; Tárolódoboz; Egyéb
sl-SI: Vključeni dodatki za nosno sponko: Etui za prenašanje; Čepki za ušesa; Vratni trak; Dihalka; Škatla za shranjevanje; Drugo
ro-RO: Accesorii pentru cleme de nas incluse: Cutie de transport; Dopuri de urechi; Curea tip șnur; Tub de respirat; Cutie de depozitare; Altele
en: Nose clip accessories included: Carrying case; Earplugs; Lanyard strap; Snorkel; Storage box; Other
pl: Akcesoria dołączone do klipsa na nos: Etui transportowe; Zatyczki do uszu; Smycz; Fajka do nurkowania; Pudełko do przechowywania; Inne
sv: Tillbehör som medförljer näsklämma: Fodral; Öronproppar; Snodd; Snorkel; Förvaringsask; Övrigt
nl: Neusklem meegeleverde accessoires: Draagetui; Oordopjes; Bevestigingskoord; Snorkel; Opbergdoos; Anders